ACORDAO-COMPLETO-2381543

ACÓRDÃO DE RELAÇÃO

ACÓRDÃO DE RELAÇÃO 13698/2019 ATA 41/2019 - PRIMEIRA CÂMARA

Acórdão 13698/2019-TCU-Primeira Câmara
Considerando que, apesar de a unidade instrutiva ter identificado vantagens no compartilhamento de estruturas e serviços entre o Serviço Nacional de Aprendizagem Industrial no Estado do Estado de Rondônia (Senai/RO) , o Serviço Social da Indústria no Estado do Estado de Rondônia (Sesi/RO) , o Instituto Euvaldo Lodi do Estado de Rondônia (IEL/RO) e a Federação das Indústrias do Estado de Rondônia (Fiero) , também apontou a possibilidade de risco de desvios na aplicação de recursos com esse modelo de negócio, dados os critérios de rateio e a ausência de prestação de contas;
Considerando que este Tribunal ainda não se pronunciou sobre a legitimidade e a conveniência da integração administrativa e das contratações conjuntas entre as entidades do Sistema S e as entidades sindicais patronais;
Considerando que, quanto às falhas em relação às quais a unidade instrutiva propôs a realização recomendações à unidade jurisdicionada, mostra-se mais adequada a expedição de ciência.
Os ministros do Tribunal de Contas da União, reunidos em sessão ordinária da 1ª Câmara, com fundamento nos arts. 1º, I; 16, II; 18 e 23, II, da Lei 8.443/1992, nos arts. 1º, I, 208 e 214, II, do RI/TCU, na forma do art. 143, I, 'a', do RI/TCU, e de acordo com os pareceres convergentes emitidos nos autos, ACORDAM, por unanimidade, em julgar as contas a seguir relacionadas regulares com ressalva, em razão das impropriedades verificadas e dar quitação à responsável, e, com fundamento nos arts. 1º, I; 16, I; 17 e 23, I, da Lei 8.443/1992 e nos arts. 1º, I, 207 e 214, I, do RI/TCU, regulares as demais, com quitação plena.
- Silvio Liberato de Moura Filho (XXX.630.545-XX) e Adir Josefa de Oliveira (XXX.927.731-XX) : falha na atuação do Senai/RO no acompanhamento e na fiscalização dos recursos repassados ao IEL/RO, caracterizando cumprimento parcial do item 9.4 do Acórdão 338/2013-TCU-Plenário.
1. Processo TC-Processo 036.095/2016-8 (PRESTAÇÃO DE CONTAS - Exercício: 2015) 
	1.1. Responsáveis: Adilson Popinhak (XXX.556.999-XX) ; Adir Josefa de Oliveira (XXX.927.731-XX) ; Dênis Roberto Baú (XXX.645.829-XX) ; Ecio Naves Duarte (XXX.701.251-XX) ; Elsa Ronsoni Mendes Pereira (XXX.867.630-XX) ; José Balbino Nascimento (XXX.541.472-XX) ; José Marcondes Cerrutti (XXX.499.119-XX) ; Julio Cesar Lucio da Costa (XXX.484.277-XX) ; Marcelo Thome da Silva de Almeida (XXX.810.717-XX) ; Tereza Janete Cordova Santos (XXX.261.732-XX) ; Silvio Liberato de Moura Filho (XXX.630.545-XX) .
	1.2. Órgão: Departamento Regional do Senai no Estado de Rondônia.
	1.3. Relator: Ministro-Substituto Weder de Oliveira.
	1.4. Representante do Ministério Público: Procurador Sergio Ricardo Costa Caribé.
	1.5. Unidade Técnica: Secretaria de Controle Externo do Trabalho e Entidades Paraestatais (SecexTrabalho) .
	1.6. Representação legal: não há.
	1.7. Determinações/Recomendações/Orientações: não há.
	1.7.1. excluir do rol de responsáveis os Srs. Elcimar Santiago Fernandes e Paulo Cesar de Figueiredo;
	1.7.1. dar ciência ao Departamento Regional do Senai no Estado do Estado de Rondônia (Senai/RO) sobre as seguintes falhas, para que sejam adotadas medidas internas com vistas à prevenção de ocorrência de outras semelhantes:
	1.7.1.1. falha no acompanhamento e na fiscalização dos recursos repassados ao IEL/RO, caracterizando cumprimento parcial do item 9.4 do Acórdão 338/2013-TCU-Plenário, uma vez que se constatou que a entidade aprovou o plano de ação do IEL, referente ao exercício de 2015, com ausência do estabelecimento de metas quantitativas por parte do Instituto em relação aos programas desenvolvidos, prejudicando a adequada análise da prestação de contas relativa à aplicação dos valores repassados pelo Senai/RO;
	1.7.1.2. impropriedade na contabilização de atos, eventos ou negócios realizados com as partes relacionadas (item 1 do relatório do auditor independente sobre as demonstrações contábeis) ; 
	1.7.1.3. falha na atuação preventiva e eficiente na recuperação de créditos, levando à necessidade de realização de provisão para créditos de liquidação duvidosa em valor elevado, correspondente a aproximadamente 90% dos recursos a receber (item 2 do relatório do auditor independente sobre as demonstrações contábeis) ;
	1.7.1.4. assinatura de convênio em moeda estrangeira com a organização US-Brazil Connect, sem a utilização de mecanismos de proteção cambial;
	1.7.2. enviar cópia desta deliberação ao departamento regional do Serviço Nacional de Aprendizagem Industrial no Estado de Rondônia (Senai/RO) e à Controladoria Regional da União no Estado do Estado de Rondônia.

Primeira Câmara

Adilson Popinhak (XXX.556.999-XX); Adir Josefa de Oliveira (XXX.927.731-XX); Dênis Roberto Baú (XXX.645.829-XX); Ecio Naves Duarte (XXX.701.251-XX); Elsa Ronsoni Mendes Pereira (XXX.867.630-XX); José Balbino Nascimento (XXX.541.472-XX); José Marcondes Cerrutti (XXX.499.119-XX); Julio Cesar Lucio da Costa (XXX.484.277-XX); Marcelo Thome da Silva de Almeida (XXX.810.717-XX); Tereza Janete Cordova Santos (XXX.261.732-XX); Silvio Liberato de Moura Filho (XXX.630.545-XX).

WEDER DE OLIVEIRA

não há.

Procurador Sergio Ricardo Costa Caribé.

PRESTAÇÃO DE CONTAS (PC)

Secretaria de Controle Externo do Trabalho e Entidades Paraestatais (SecexTrabalho).